【裁判字號】    89,易,692
【裁判日期】    890411
【裁判案由】    傷害
【裁判全文】
臺灣板橋地方法院刑事判決                          八十九年度易字第六九二號
    公  訴  人  臺灣板橋地方法院檢察署檢察官
    被      告  甲○○○○○○.
               (即廖文龍)
右列被告因傷害案件，經檢察官提起公訴（八十九年度偵字第九Ｏ七號），本院判決
如左：
    主  文
甲○○○○○○○(即廖文龍)傷害人之身體，處拘役參拾日，如易科罰金，以參佰元折算壹日
。
    事  實
一、緣甲○○○○○○○(即廖文龍)於民國八十八年十一月七日晚間九、十時許，前往友人
    RAHMAM SAHIN位於台北縣板橋市○○○路○段二號十三樓住處飲酒聊天，適有
    乙○○○○○ ○○ SHAIAOL(即戴鴻儒)亦在該處聊天，廖文龍與戴鴻儒雙方因故發生口
    角，廖文龍竟基於傷害之犯意，持酒瓶毆打戴鴻儒之頭部，戴鴻儒旋以左手抵擋
    ，因而致戴鴻儒頭部外傷、頭皮撕裂傷、左手臂擦傷及左小指末節骨折等傷害。
二、案經戴鴻儒訴請臺灣板橋地方法院檢察署檢察官偵查起訴。
    理  由
一、訊據被告廖文龍矢口否認有右揭傷害事實，辯稱：伊並未毆打戴鴻儒，戴鴻儒所
    受傷害係伊二人一同撞上玻璃門所造成云云。惟查，右揭事實業據告訴人戴鴻儒
    於偵查中及本院審理中指述明確，核與證人MIAN  MOHAMMAD SAlIM於本院調查中
    證述之情節相符，而告訴人受有上揭傷害，並有中英醫院出具之診斷證明書一紙
    附卷可稽（附於台灣板橋地方法院檢察署八十八年度他字第二一二三號案卷第四
    頁），顯見告訴人所受之上開傷害係被告廖文龍所為，其前開所辯乃係卸責之詞
    ，不足採信。本件事證明確，被告犯行可堪認定。
二、被告廖文龍雖辯稱於警察局內已與告訴人戴鴻儒和解，惟證人林建堂（台北縣警
    察局板橋分局板橋派出所警員）於本院審理中具結證稱：「我負責到派出所製作
    筆錄，是凌晨二、三點，... 當時有做和解，我現在找不到，當時由雙方家屬協
    調同意賠償二千多元，我擬和解書，由被告和告訴人簽名蓋章，款項當場有付，
    所以雙方沒有留存，現在分局也找不到」、「（問：和解書內容？）我有記二人
    之年籍資料，當時情況，互毆，有記載雙方達成和解，但未註明民刑事訴訟權利
    行使，當時告訴人沒有表示要告訴與否」等語（參見本院八十九年三月廿八日訊
    問筆錄），是被告廖文龍雖於案發後有賠償與告訴人，並簽立和解書，惟告訴人
    戴鴻儒並未向司法警察表示不行使或撤回本件傷害之告訴權，是告訴人戴鴻儒並
    未喪失本件告訴權，附此敘明。
三、核被告傷害人之身體，所為係犯刑法第二百七十七條第一項之罪。爰審酌被告犯
    罪之動機、目的、手段、所生危害、犯後態度，及案發後已賠償告訴人等一切情
    狀，量處如主文所示之刑，並諭知易科罰金折算標準，以資懲儆。
據上論斷，應依刑事訴訟法第二百九十九條第一項前段，刑法第二百七十七條第一項
、第四十一條，罰金罰鍰提高標準條例第一條前段、第二條，判決如主文。
本案經檢察官鄭嘉欣到庭執行職務。
中      華      民      國      八十九      年      四      月    十一  日
                                臺灣板橋地方法院刑事第三庭
                                法  官 連育群
右正本證明與原本無異
如不服本判決應於送達後十日內向本院提出上訴狀
                                     書記官 黃秀燕
中      華      民      國      八十九      年      四      月    十一  日
附錄本案論罪科刑法條全文：
刑法第二百七十七條第一項：傷害人之身體或健康者，處三年以下有期徒刑、拘役或
                          一千元以下罰金。


司法院資訊處製作；財團法人民間司法改革基金會備份。
